【裁判字號】    94,上訴,2238
【裁判日期】    950328
【裁判案由】    常業竊盜
【裁判全文】
臺灣高等法院臺中分院刑事判決        94年度上訴字第2238號
上  訴  人
即  被  告  子○○
                    （另案於臺灣彰化監獄執行中）
上列上訴人因常業竊盜案件，不服臺灣彰化地方法院94年度訴字
第222號中華民國94年8月17日第一審判決（起訴案號：臺灣彰化
地方法院檢察署94年度偵字第521號；併辦案號：94年度偵字第2
572號），提起上訴，本院判決如下：
    主  文
上訴駁回。
    事  實
一、子○○於民國（下同）84年間因殺人未遂等案件，經臺灣新
    竹地方法院判處有期徒刑5年2月確定，甫於 92年9月13日執
    行完畢，竟不思悔改，與李榮洲、劉宗厚、陳信朋、陳昱璇
    、Ｙ○○、酉○○、ａ○○（共犯案件追訴情形詳如附表
    所示）等人，基於常業竊盜之犯意聯絡，組成竊車拆解零件
    販售集團，推由子○○於 93年2月間，向不知情之廖國雄以
    每月新台幣（下同） 3萬8000元之價格，承租位於雲林縣二
    崙鄉三塊厝14之2 號鐵皮屋，供渠作為竊車解體之工廠使用
    ，並以每拆解一部贓車工資1500元至2500元不等之代價，由
    地○○與子○○僱用與渠等有犯意聯絡之地○○、宙○○、
    丑○○、甲○○、ｄ○○、范瑞光、崔玉榮等人（共犯案件
    追訴情形詳如附表所示），在上開解體工廠，從事贓車解
    體工作，再由劉宗厚、陳信朋、陳昱璇、Ｙ○○、酉○○、
    ａ○○等人，在中部及南部地區，以不詳方法，竊取如附表
    壹所示之自用小客車多部，得手後，即將該贓車運至雲林縣
    西螺鎮○○道附近之「小娘娘理容店」前、西螺鎮廣興里番
    仔溝旁產業道路、雲林縣崙背鄉台十九線北端外環道交叉路
    口等地，交由地○○、子○○、丑○○等人駕駛至該汽車解
    體工廠，再由子○○、地○○、宙○○、丑○○、甲○○、
    ｄ○○、范瑞光、崔玉榮等人分工拆解車體，期間並由地○
    ○、子○○、宙○○輪流將解體之贓車車牌丟棄於雲林縣二
    崙鄉八角亭排水圳上游之來惠橋下、崙背鄉八角亭排水圳羅
    厝段福興橋下等地；解體後之汽車材料、零件，再由地○○
    、子○○輪流以不詳車號之貨車、休旅車或自用小客車，運
    往李榮洲位於雲林縣西螺鎮埤頭12之3號、西螺鎮安定里 27
    號、27之7號、安定里安定路91之3號、嘉義市竹村里竹仔腳
    62之14號北面等倉庫存放，復由李榮洲將該車輛零件以低價
    銷售予Ｓ○○所經營之「佑祥汽車拖吊修理廠」，及各地之
    汽車零件商以進行銷贓，而獲取暴利。嗣於93年7月28 日上
    午10時許，為警在雲林縣二崙鄉三塊厝14之2 號鐵皮屋工廠
    內，查獲正拆卸中如附表壹編號41、42、43所示之自小客車
    共3部，及如附表壹編號36之汽車引擎1具、遭壓平之汽車車
    體 3部，及遭竊車輛之車內物品，暨如附表貳所示子○○所
    有，供地○○、宙○○、丑○○、子○○、范瑞光等人拆解
    贓車之工具；後經宙○○、地○○等人向員警表明拆解後之
    車牌係丟棄於前開雲林縣二崙鄉排水溝內，即由員警於93年
    9月20 日，前往雲林縣二崙鄉八角亭排水圳上游之來惠橋下
    、崙背鄉八角亭排水圳羅厝段福興橋下打撈車牌，並於福興
    橋下共撈得遭竊車輛之車牌，復經酉○○、ａ○○等人帶同
    警員至失竊地點查訪，而查悉上情。子○○於警方查獲前述
    拆解工廠之後，又依李榮洲之指示，將附表編號44、45、46
    所示之自用小客車載至Ｓ○○經營之「佑祥汽車拖吊修理廠
    」，以每部小客車2000元至3000元之低價賣予Ｓ○○，嗣於
    93年10月25日14時30分許，警方循線至「佑祥汽車拖吊修理
    廠」查獲部分車體及車上物品。
二、案經彰化縣警察局報請臺灣彰化地方法院檢察署檢察官偵查
    起訴。
    理  由
一、上揭犯罪事實，迭據上訴人即被告（以下簡稱被告）子○○
    於警偵審中供承不諱，核與附表壹所示被害人或使用人於警
    詢時指述失竊之情節相符，並經證人即共犯李榮洲、酉○○
    、甲○○於警詢時，證人即共犯ａ○○、地○○、宙○○、
    丑○○、ｄ○○、范瑞光於偵查中，證人Ｓ○○於警偵訊中
    ，證人即共犯地○○、丑○○、宙○○於本院審理中、證人
    廖萬結（即房屋出租人廖國雄之父）於警詢時證述屬實，且
    有附表壹編號 4至46所示被害人或使用人簽收之贓物認領保
    管單在卷，及如附表貳所示之工具一批扣案足資佐證，足認
    被告之自白與事實相符，堪以採信，事證明確，被告上開犯
    行堪以認定。
二、按共同實施犯罪行為之人，在合同意思範圍以內，各自分擔
    犯罪行為之一部，相互利用他人之行為，以達其犯罪之目的
    者，即應對於全部所發生之結果，共同負責，又共同正犯之
    意思聯絡，不限於事前有所協議，其於行為當時，基於相互
    之認識，以共同犯罪之意思參與者，亦無礙於共同正犯之成
    立（最高法院92年度台上字第3291號判決意旨參照）。次按
    刑法上所謂「常業」，係指反覆以同種類行為為目的之社會
    活動之職業性犯罪而言，亦即恃犯罪所得維生，至於犯罪時
    間長短、所得多寡，及是否恃此犯罪為唯一之謀生職業，均
    非所問，縱令兼有其他職業，仍無礙於該常業犯罪之成立。
    查被告子○○自 93年2月間起至93年10月21日止，與上開共
    犯李榮洲等人反覆以相同之方法，先行竊取他人之自用小客
    車及車內財物，集團成員於竊得車輛後即送入解體工廠，解
    體後之零件、材料，復載往特定地點存放銷售，被告與下手
    行竊者間，各有分工模式，是被告縱然未親自下手行竊，然
    渠與下手竊車之成員間，就行竊與事後處分贓物之分工模式
    當有所認識，是被告子○○自應對於全部所發生之結果負全
    部責任，且其確有以竊車拆解零件充為經濟來源之一，並以
    之為生活事業一部分之意，顯係以此犯罪為業，並恃此為生
    。核被告子○○所為，係犯刑法第322 條之常業竊盜罪。其
    與共犯李榮洲、劉宗厚、陳信朋、陳昱璇、Ｙ○○、酉○○
    、ａ○○、地○○、宙○○、丑○○、甲○○、ｄ○○、范
    瑞光、崔玉榮等人，於其參與期間，有犯意之聯絡、行為之
    分擔，均為共同正犯。又起訴書記載被告自 93年2月間起開
    始參與汽車拆解集團之犯行，並在起訴書末以附表臚列被害
    人、失竊時間、地點及失竊車輛車號，惟其附表中有多件失
    竊案件係發生在 93年2月之前，與起訴書事實欄所記載被告
    子○○開始參與犯罪之時間不符，經公訴人於原審準備程序
    當庭確認起訴範圍僅包括附表編號1至9、編號13至15、編號
    21至27、編號36至37、編號40至43等部分。雖上述起訴部分
    ，未能包含併辦部分及附表壹所示之其餘部分，然該部分仍
    包含於一個常業竊盜罪中，基於審判不可分原則，本院自應
    併予審理。又被告前曾因殺人未遂等案件，經臺灣新竹地方
    法院判處有期徒刑5年2月確定，於92年9月13日執行完畢，5
    年以內再犯本件有期徒刑以上之罪者，為累犯，應依刑法第
    47條規定加重其刑。審酌被告年輕力壯，為圖私利，參與竊
    車拆解零件集團，對被害人財產造成嚴重損害，所竊取之車
    輛非少，竊盜地點復遍及中部數縣、市，嚴重危害社會治安
    ，及其犯後坦承犯行等一切情狀，量處有期徒刑 2年10月。
    又被告係十八歲以上之竊盜犯，且以犯竊盜罪為常業，其所
    參與者係有組織之竊車拆解集團，而集團成員於其參與期間
    所竊取之車輛高達46輛，如未予宣告於刑之執行前，令入勞
    動場所強制工作，習得刻苦勤勞之精神及謀生之技能，將來
    驟然返回社會，勢必因無法取得正當職業，而無法適應社會
    生活，難保無再犯之虞，且審酌被告上開犯行，對社會秩序
    及被害人財產之危害，與被告人權之保障相較，實有過之而
    無不及，予以宣告刑前強制工作，亦與比例原則無違背，故
    應併依竊盜犯贓物犯保安處分條例第3條第1項第2 款之規定
    宣告於刑之執行前令入勞動場所強制工作 3年，以矯正其惡
    習，並習得謀生之技能。扣案如附表表貳所示之物，係前述
    犯罪集團在竊得車輛後，拆解車體零件所使用之工具，而非
    供竊盜行為所使用，不予宣告沒收。原審綜合全案卷證，量
    處被告有期徒刑 2年10月，暨刑之執行前令入勞動場所強制
    工作 3年，認事用法俱無不當，量刑亦稱妥適，被告上訴意
    旨指摘原判決諭知強制工作不當，為無理由，應予駁回。
據上論斷，應依刑事訴訟法第368條，判決如主文。
本案經檢察官庚○○到庭執行職務。
中    華    民    國    95    年    3     月    28    日
              刑事第十庭  審判長法  官  林  照  明
                                法  官  蔡  名  曜
                                法  官  唐  光  義
上列正本證明與原本無異。
如不服本判決應於收受送達後十日內向本院提出上訴書狀，其未
敘述上訴之理由者並得於提起上訴後十日內向本院補提理由書（
均須按他造當事人之人數附繕本）。
                                書記官  王  麗  珍
中    華    民    國    95    年    4     月    3     日
附表壹：
┌──┬──────┬──────┬────┬────────┬─────┐
│編號│  犯罪時間  │  犯罪地點  │ 被害人 │    所失財物    │ 尋回物品 │
├──┼──────┼──────┼────┼────────┼─────┤
│ 1  │九十三年二月│彰化縣員林鎮│所有人：│車號九Ｒ—七○一│未尋得物品│
│    │四日晚上八時│惠明街旁    │Ｂ○○；│三自小客車一輛及│          │
│    │許          │            │使用人：│車內物品        │          │
│    │            │            │Ｖ○○  │                │          │
├──┼──────┼──────┼────┼────────┼─────┤
│ 2  │九十三年三月│彰化縣員林鎮│Ｊ○○○│車號八Ｑ—二九八│未尋回物品│
│    │十八日凌晨四│成功路四二○│        │○自小客車一輛及│          │
│    │時五十七分許│號前        │        │車內物品        │          │
├──┼──────┼──────┼────┼────────┼─────┤
│ 3  │九十三年三月│雲林縣斗六市│ 午○○ │車號七○八八—Ｇ│未尋回物品│
│    │二十七日上午│上海路二三三│        │Ｃ自小客車一輛及│          │
│    │七時許      │號前        │        │車內物品        │          │
├──┼──────┼──────┼────┼────────┼─────┤
│ 4  │九十三年三月│臺南縣新營市│ Ｎ○○ │車號七Ｖ—五五三│車牌一面  │
│    │二十八日凌晨│復興路一三八│        │八自小客車一輛及│          │
│    │四時許      │號前        │        │車內物品        │          │
├──┼──────┼──────┼────┼────────┼─────┤
│ 5  │九十三年三月│臺灣地區某地│ｂ○○○│車號Ｂ二—六二九│車牌一面  │
│    │二十九日上午│            │        │○自小客車一輛及│          │
│    │九時許      │            │        │車內物品        │          │
├──┼──────┼──────┼────┼────────┼─────┤
│ 6  │九十三年四月│雲林縣斗六市│ 辰○○ │車號九Ｒ—○三九│未尋回物品│
│    │十六日上午八│西平路三一六│        │五自小客車一輛及│          │
│    │時許        │號前        │        │車內物品        │          │
├──┼──────┼──────┼────┼────────┼─────┤
│ 7  │九十三年四月│雲林縣斗六市│ 寅○○ │車號Ｂ九—七○一│未尋回物品│
│    │二十五日上午│南京東路四三│        │六自小客車一輛及│          │
│    │六時許      │五號前      │        │車內物品        │          │
├──┼──────┼──────┼────┼────────┼─────┤
│ 8  │九十三年五月│彰化縣花壇鄉│ Ｚ○○ │車號八Ｖ—三三五│皮革五件、│
│    │六日上午七時│長沙村中正路│        │八自小客車一輛及│保險證一張│
│    │許          │一○五巷二三│        │車內物品        │          │
│    │            │弄一號前    │        │                │          │
├──┼──────┼──────┼────┼────────┼─────┤
│ 9  │九十三年五月│彰化縣北斗鎮│ Ｏ○○ │車號二一三二—Ｈ│引擎一具  │
│    │七日上午七時│斗苑路二段六│        │Ｒ自小客車一輛及│車體一具  │
│    │許          │六二號前    │        │車內物品        │          │
├──┼──────┼──────┼────┼────────┼─────┤
│ 10 │九十三年五月│臺中市南屯區│所有人：│車號Ｘ五—九三一│行照一張  │
│    │七日下午六時│公益路與永春│戌○○；│九自小客車一輛及│交通部公路│
│    │許          │東七路口    │使用人：│車內物品        │局收據一張│
│    │            │            │Ａ○○  │                │          │
├──┼──────┼──────┼────┼────────┼─────┤
│ 11 │九十三年五月│臺中市西屯區│ 己○○ │車號ＤＶ—一二五│引擎一具  │
│    │七日下午十時│朝富路國光客│        │一自小客車一輛及│          │
│    │許          │運前        │        │車內物品        │          │
├──┼──────┼──────┼────┼────────┼─────┤
│ 12 │九十三年五月│彰化縣永靖鄉│ Ｈ○○ │車號Ｙ五—二一八│牌照稅單一│
│    │八日凌晨五時│瑚璉村東興路│        │二自小客車一輛及│張、存摺四│
│    │許          │七四號前    │        │車內物品        │本        │
├──┼──────┼──────┼────┼────────┼─────┤
│ 13 │九十三年五月│臺中市南屯區○ ○○道 │車號三Ｑ—一一七│行照、保險│
│    │十日下午三時│大墩七街三二│        │一自小客車一輛及│證各一張、│
│    │許          │一號前      │        │車內物品        │存摺二本  │
├──┼──────┼──────┼────┼────────┼─────┤
│ 14 │九十三年五月│臺中市西屯區│ 卯○○ │車號Ｘ九—○一九│保險證一張│
│    │十日下午十一│臺中港路三段│        │六自小客車一輛及│          │
│    │時許        │一一八號澄清│        │車內物品        │          │
│    │            │醫院前      │        │                │          │
├──┼──────┼──────┼────┼────────┼─────┤
│ 15 │九十三年五月│雲林縣斗六市│ Ｘ○○ │車號二Ｒ—○七一│保險證一張│
│    │十一日上午九│南京路四七七│        │七自小客車一輛及│          │
│    │時許        │號前        │        │車內物品        │          │
├──┼──────┼──────┼────┼────────┼─────┤
│ 16 │九十三年五月│彰化縣和美鎮│所有人：│車號八Ｑ—三三○│保險卡、名│
│    │十四日凌晨四│道周路五五二│功發工業│二自小客車一輛及│片各一張  │
│    │時許        │號前        │股份有公│車內物品        │          │
│    │            │            │司；    │                │          │
│    │            │            │使用人：│                │          │
│    │            │            │Ｉ○○  │                │          │
├──┼──────┼──────┼────┼────────┼─────┤
│ 17 │九十三年五月│彰化縣和美鎮│ 申○○ │車號五Ｖ—五八二│行照及保險│
│    │十四日上午十│美寮路與孝武│        │七自小客車一輛及│卡各一張  │
│    │一時許      │路口        │        │車內物品        │          │
├──┼──────┼──────┼────┼────────┼─────┤
│ 18 │九十三年五月│彰化縣二林鎮│ 亥○○ │車號○二六八—Ｊ│牌照稅單一│
│    │十六日下午八│大成路一八二│        │Ｋ自小客車一輛及│張        │
│    │時許        │號前        │        │車內物品        │          │
├──┼──────┼──────┼────┼────────┼─────┤
│ 19 │九十三年五月│雲林縣斗六市│ 天○○ │車號三Ｃ—○一四│行照一張、│
│    │二十日上午六│林頭路九十八│        │一自小客車一輛及│存摺五本  │
│    │時許        │之一號前    │        │車內物品        │          │
├──┼──────┼──────┼────┼────────┼─────┤
│ 20 │九十三年五月│臺中市北屯區│所有人：│車號○一六一—Ｈ│行照一張  │
│    │二十六日下午│崇德路二段二│Ｑ○○○│Ｌ自小客車一輛及│車輛維修單│
│    │二時一分許  │○○號前    │持有人：│車內物品        │一張      │
│    │            │            │癸○○  │                │          │
├──┼──────┼──────┼────┼────────┼─────┤
│ 21 │九十三年五月│彰化縣二林鎮│ Ｄ○○ │車號八Ｖ—二四七│行照一張  │
│    │十六日下午九│大智街口    │        │九自小客車一輛及│          │
│    │時許        │            │        │車內物品        │          │
├──┼──────┼──────┼────┼────────┼─────┤
│ 22 │九十三年五月│臺中市北區大│ Ｍ○○ │車號七Ｌ—八六五│保險證一張│
│    │二十日下午三│雅路五八○號│        │七自小客車一輛及│、印章一顆│
│    │時許        │前          │        │車內物品        │          │
├──┼──────┼──────┼────┼────────┼─────┤
│ 23 │九十三年六月│臺中市南屯區│ Ｅ○○ │車號一一二二—Ｆ│車牌一面  │
│    │二日上午八時│向上南路與文│        │Ｕ自小客車一輛及│          │
│    │許          │心路口      │        │車內物品        │          │
├──┼──────┼──────┼────┼────────┼─────┤
│ 24 │九十三年六月│臺中市忠明南│ Ｌ○○ │車號四七九六—Ｈ│車牌一面  │
│    │二日下午九時│路五八○巷路│        │Ｑ自小客車一輛及│          │
│    │許          │旁          │        │車內物品        │          │
├──┼──────┼──────┼────┼────────┼─────┤
│ 25 │九十三年六月│臺中市南屯區│ 壬○○ │車號六八二九—Ｆ│通行證一張│
│    │三日上午九時│向上路與文心│        │Ｗ自小客車一輛及│、台朔汽車│
│    │十分許      │路口        │        │車內物品        │服務手冊一│
│    │            │            │        │                │本、帳單二│
│    │            │            │        │                │張        │
├──┼──────┼──────┼────┼────────┼─────┤
│ 26 │九十三年六月│臺中市北屯區│ Ｗ○○ │車號三Ｑ—六九九│存摺二本  │
│    │四日上午十時│文心路與麻園│        │○自小客車一輛及│          │
│    │前某時      │東街口      │        │車內物品        │          │
├──┼──────┼──────┼────┼────────┼─────┤
│ 27 │九十三年六月│臺中市北區梅│Ｋ○○○│車號二Ｐ—五二九│車輛維修單│
│    │四日上午十時│亭街五三六號│        │九自小客車一輛及│一張      │
│    │前某時      │前          │        │車內物品        │          │
├──┼──────┼──────┼────┼────────┼─────┤
│ 28 │九十三年六月│彰化縣田尾鄉│ Ｐ○○ │車號七Ｌ—六五八│保險證一張│
│    │六日上午七時│饒平村東平巷│        │○自小客車一輛及│、工作證一│
│    │許          │一九八號前  │        │車內物品        │張        │
├──┼──────┼──────┼────┼────────┼─────┤
│ 29 │九十三年六月│彰化縣大村鄉│所有人：│車號八Ｌ—七一三│車體一臺  │
│    │六日上午九時│山腳路七十五│張智楨  │○自小客車一輛及│          │
│    │許          │之十一號前  │持有人：│車內物品        │          │
│    │            │            │丁○○  │                │          │
├──┼──────┼──────┼────┼────────┼─────┤
│ 30 │九十三年六月│臺中市西屯區│所有人：│車號二Ｒ—七一六│保險證一張│
│    │七日上午七時│青海路一段一│冠德工程│二自小客車一輛及│          │
│    │許          │三二號前    │行；    │車內物品        │          │
│    │            │            │使用人：│                │          │
│    │            │            │Ｇ○○  │                │          │
├──┼──────┼──────┼────┼────────┼─────┤
│ 31 │九十三年六月│雲林縣西螺鎮│ 巳○○ │車號○九一六—Ｄ│停車證一張│
│    │七日上午八時│中正路五七號│        │Ｅ自小客車一輛及│          │
│    │許          │前          │        │車內物品        │          │
├──┼──────┼──────┼────┼────────┼─────┤
│ 32 │九十三年六月│雲林縣北港鎮│ 丙○○ │車號七Ｔ—九○九│車體一部、│
│    │八日上午八時│新德路六九號│        │九自小客車一輛及│維修單一張│
│    │三十分許    │前          │        │車內物品        │          │
├──┼──────┼──────┼────┼────────┼─────┤
│ 33 │九十三年六月│臺中市南屯區│ Ｆ○○ │車號八四一○—Ｈ│行照及保險│
│    │八日下午六時│河南路四段與│        │Ｐ自小客車一輛及│卡各一張、│
│    │許          │大墩七街口  │        │車內物品        │汽車新領牌│
│    │            │            │        │                │照登記書  │
├──┼──────┼──────┼────┼────────┼─────┤
│ 34 │九十三年六月│彰化縣北斗鎮│ 戊○○ │車號八二八三—Ｇ│行照一張、│
│    │九日上午七時│復興路二一四│        │Ｂ自小客車一輛及│駕照一張  │
│    │許          │巷七號前    │        │車內物品        │          │
├──┼──────┼──────┼────┼────────┼─────┤
│ 35 │九十三年六月│雲林縣虎尾鎮│ Ｕ○○ │車號Ｓ二—七八三│車體一部、│
│    │九日下午四時│忠孝路與復興│        │六自小客車一輛及│行照一張  │
│    │許          │路口        │        │車內物品        │          │
├──┼──────┼──────┼────┼────────┼─────┤
│ 36 │九十三年六月│臺中市北屯區│ 乙○○ │車號五Ｒ—一八三│測量器一組│
│    │十一日上午八│后庄里后庄一│        │九自小客車一輛及│          │
│    │時許        │街與敦化路口│        │車內物品        │          │
├──┼──────┼──────┼────┼────────┼─────┤
│ 37 │九十三年六月│臺中市南區建│ Ｔ○○ │車號一六七一—Ｇ│車體一臺、│
│    │十一日上午九│國南路與美村│        │Ｃ自小客車一輛及│車牌一面  │
│    │時許        │路口        │        │車內物品        │          │
├──┼──────┼──────┼────┼────────┼─────┤
│ 38 │九十三年六月│雲林縣北港鎮│ 宇○○ │車號七Ｗ—一五九│行照一張、│
│    │十一日下午一│華勝路皇家大│        │九自小客車及車內│保險卡一張│
│    │時許        │樓前        │        │物品            │          │
├──┼──────┼──────┼────┼────────┼─────┤
│ 39 │九十三年六月│雲林縣斗六市│ 邱銘祺 │車號Ｗ八—九五六│車牌二面、│
│    │二十一日上午│富強街一號前│        │八自小客車一輛及│保險卡一張│
│    │九時許      │            │        │車內物品        │          │
├──┼──────┼──────┼────┼────────┼─────┤
│ 40 │九十三年六月│彰化縣北斗鎮│ 未○○ │車號八Ｑ—六三七│車牌二面  │
│    │二十一日上午│光華路一號前│        │○自小客車一輛及│          │
│    │九時三十分許│            │        │車內物品        │          │
├──┼──────┼──────┼────┼────────┼─────┤
│ 41 │九十三年六月│南投市○○街│ 黃○○ │車號三○八九—Ｊ│自小客車一│
│    │二十五日凌晨│一○四號前  │        │Ａ自小客車一輛及│輛        │
│    │五時三十分許│            │        │車內物品        │          │
├──┼──────┼──────┼────┼────────┼─────┤
│ 42 │九十三年六月│南投縣草屯鎮│ 玄○○ │車號四七○五—Ｇ│自小客車一│
│    │二十五日上午│中興路二七五│        │Ｄ自小客車一輛及│輛        │
│    │六時許      │號前        │        │車內物品        │          │
├──┼──────┼──────┼────┼────────┼─────┤
│ 43 │九十三年七月│雲林縣虎尾鎮│ Ｃ○○ │車號九Ｒ—五七三│自小客車一│
│    │一日前某時  │中山路二三巷│        │一自小客車一輛及│輛        │
│    │            │二之二號前  │        │車內物品        │          │
├──┼──────┼──────┼────┼────────┼─────┤
│ 44 │九十三年九月│彰化縣彰化市│Ｒ○○  │車號二Ｒ─九○五│交通違規停│
│    │二十日六時許│彰南路三段四│        │○號小客車及車內│車單一張  │
│    │            │○九號前    │        │物品            │          │
│    │            │            │        │                │          │
├──┼──────┼──────┼────┼────────┼─────┤
│ 45 │九十三年十月│彰化縣員林鎮│ｃ○○  │車號Ａ七─二七一│小客車車體│
│    │二十一日七時│浮圳路二段二│        │八號自用小客車及│一台，及保│
│    │許          │六二號旁    │        │車內物品        │險卡一張  │
│    │            │            │        │                │          │
├──┼──────┼──────┼────┼────────┼─────┤
│ 46 │九十三年十月│台中市北區太│辛○○  │車號五Ｖ─三三八│小客車車體│
│    │二十一日十三│原路與梅川東│        │三號小客車及車內│一台，及停│
│    │時許        │路口        │        │物品            │車證一張  │
└──┴──────┴──────┴────┴────────┴─────┘
附表貳：
┌──┬───────┬───┬─────────────────────┐
│編號│物  品  名  稱│數  量│            備              註            │
├──┼───────┼───┼─────────────────────┤
│ 1  │解體工具包    │ 一包 │子○○所有，供地○○、丑○○、宙○○、周成│
│    │              │      │福等人拆解、處分竊得汽車之工具            │
├──┼───────┼───┼─────────────────────┤
│ 2  │解體工具箱    │ 三箱 │同上                                      │
├──┼───────┼───┼─────────────────────┤
│ 3  │砂輪機        │ 一支 │同上                                      │
├──┼───────┼───┼─────────────────────┤
│ 4  │電線          │ 一卷 │同上                                      │
├──┼───────┼───┼─────────────────────┤
│ 5  │電動工具      │ 三支 │同上                                      │
├──┼───────┼───┼─────────────────────┤
│ 6  │鐵鎚          │ 二支 │同上                                      │
├──┼───────┼───┼─────────────────────┤
│ 7  │大型一字起子  │ 一支 │同上                                      │
├──┼───────┼───┼─────────────────────┤
│ 8  │油壓床        │ 一具 │同上                                      │
├──┼───────┼───┼─────────────────────┤
│ 9  │乙炔切割器    │ 一組 │同上                                      │
├──┼───────┼───┼─────────────────────┤
│ 10 │堆高機        │ 一部 │同上                                      │
└──┴───────┴───┴─────────────────────┘
附表：（共犯或另案被告追訴情形）
┌──┬───┬──────────────────────┐
│編號│姓  名│                追  訴  情  形              │
├──┼───┼──────────────────────┤
│ 1  │李榮洲│雲林地方法院92年度訴字第447 號（因受前案確定│
│    │      │判決效力所及，本件公訴不受理）              │
├──┼───┼──────────────────────┤
│ 2  │劉宗厚│本院另案審理中                              │
├──┼───┼──────────────────────┤
│ 3  │陳信朋│本院94年度上訴字第1700號判處有期徒刑2年8月，│
│    │      │刑前強制工作3年                             │
├──┼───┼──────────────────────┤
│ 4  │陳昱璇│本院94年度上訴字第1939判處有期徒刑3年       │
├──┼───┼──────────────────────┤
│ 5  │Ｙ○○│檢察官另案偵查中                            │
├──┼───┼──────────────────────┤
│ 6  │酉○○│本院另案審理中                              │
├──┼───┼──────────────────────┤
│ 7  │ａ○○│本院另案審理中                              │
├──┼───┼──────────────────────┤
│ 8  │地○○│本院94年度上訴字第1124、1125 、1127號判處有 │
│    │      │期徒刑3年，刑前強制工作3年                  │
├──┼───┼──────────────────────┤
│ 9  │宙○○│本院94年度上訴字第1124、1125 、1127號判處有 │
│    │      │期徒刑2年4月，刑前強制工作3年               │
├──┼───┼──────────────────────┤
│ 10 │丑○○│本院94年度上訴字第1124、1125 、1127號判處有 │
│    │      │期徒刑2年4月，刑前強制工作3年               │
├──┼───┼──────────────────────┤
│ 11 │甲○○│本院另案審理中                              │
├──┼───┼──────────────────────┤
│ 12 │ｄ○○│原審法院94年度訴字411號判處有期徒刑1年6月， │
│    │      │緩刑3年                                     │
├──┼───┼──────────────────────┤
│ 13 │范瑞光│本院94年度上訴字第1054號判處有期徒刑2年8月  │
├──┼───┼──────────────────────┤
│ 14 │崔玉榮│本院94年度上訴字第1054號判處有期徒刑2年4月  │
├──┼───┼──────────────────────┤
│ 15 │Ｓ○○│雲林地方法院94年虎簡字132號判決（有期徒刑5月│
│    │      │，如易科罰金，以3百元折算一日）             │
└──┴───┴──────────────────────┘
                                                    Ｒ


司法院資訊處製作；財團法人民間司法改革基金會備份。
